臺灣宜蘭地方法院刑事判決　　　　　　　　　　　　　　九十年度交訴字第九號
　　公　訴　人　臺灣宜蘭地方法院檢察署檢察官
　　被　　　告　乙○○
右列被告因公共危險案件，經檢察官提起公訴（九十年度偵字第三四九九號），本院
判決如左：
    主  文
乙○○服用酒類，不能安全駕駛動力交通工具而駕駛，處有期徒刑貳月，如易科罰金
以參佰元折算壹日；又駕駛動力交通工具肇事，致人死傷而逃逸，處有期徒刑陸月，
如易科罰金以參佰元折算壹日，應執行有期徒刑柒月，如易科罰金以參佰元折算壹日
。緩刑參年。
    事  實
一、乙○○於民國九十年十二月十日中午期間，在宜蘭縣冬山鄉○○路某雜貨店內服
    用酒類，明知酒醉不得駕車，且已處於不能安全駕駛動力交通工具之狀態，竟仍
    於同日下午三時許騎乘車號ＱＣ八－一二二號機車，並搭載友人林振偉，沿宜蘭
    縣羅東鎮○○路往羅東市方向騎行，途經公園路十六號前，疏未注意，而與對向
    車道，由甲○○所騎乘之車號ＳＤＵ－七三三機車發生擦撞，致甲○○受有左手
    中指骨折之傷害（傷害部分未據告訴），乙○○肇事後，未留置現場待警處理，
    逕自駕車逃逸，嗣為警循線查獲，並經警測得飲酒後吐氣所含酒精成份達○‧七
    八毫克。
二、案經宜蘭縣警察局羅東分局報告台灣宜蘭地方法院檢察署檢察官偵查起訴。
    理  由
一、訊據被告乙○○固坦承於右揭時、地酒後駕車並與被害人甲○○發生車禍，致甲
    ○○受傷之事實，惟否認有何肇事後逃逸之事實，辯稱：伊當時不知有撞到人云
    云。經查，被告與被害人機車於右揭路段發生擦撞，致被害人受有傷害，業經被
    害人甲○○於警訊及本院審理時供證在卷，並有道路交通事故調查表附卷足參。
    又被告為警查獲並進行酒精測試，其酒測吐氣所含酒精成份達每公升○‧七八毫
    克，有酒精測試表一紙在卷可證，被告於查獲、測試或訊問過程並有語無倫次、
    多話等情，有刑法第一百八十五條之三案件測試觀察紀錄表各一紙存卷可參，足
    見其已達於不能安全駕駛之狀態。又查，被告肇事後逕自駕車逃逸，業據被害人
    甲○○於警訊時指述綦詳，亦有證人林振偉於偵查中證述：擦撞當時已告知被告
    ，但被告未予理會逕自駛離等語可資佐證，且被告於本院調查時自承林振偉確有
  告知擦撞到人之事（見本院九十年度聲羈字第九八號卷），足徵被告辯稱不知云
    云，顯不足採。綜上事證，被告前開犯行洵堪認定，應依法論科。
二、被告服用酒精後，已處於不能安全駕駛動力交通工具之狀態而駕車，核係犯刑法
    第一百八十五條之三之罪，又其於肇事致被害人甲○○受有傷害後逃逸，核係犯
    刑法第一百八十五條之四之罪。其所犯二罪之間，犯意各別，構成要件互異，應
    分論併罰。爰審酌被告明知酒後駕車具高度危險，漠視自己與他人之安全，其肇
    事後又駛離現場之犯罪動機、手段、其肇事逃逸之情節與危害程度、犯後猶飾詞
    否認，惟於本院審理期間曾致贈禮盒予被害人表達慰問之意（有甲○○書立之收
    據一紙在卷可稽）之態度等一切情狀，分別量處如主文所示之刑，並定其應執行
    之刑，並均諭知易科罰金之折算標準，以示懲儆。又被告前未曾受有期徒刑以上
    刑之宣告，有臺灣高等法院檢察署刑案資料簡覆表一紙在卷可憑，茲因一時失慮
    而罹刑典，經此偵審程序應已知警惕，本院認對其所宣告之刑以暫不執行為適當
    ，爰併予宣告緩刑三年，以盼更能重視自身與他人行車之安全，並勵自新。
據上論斷，應依刑事訴訟法第二百九十九條第一項前段、刑法第一百八十五條之三、
第一百八十五條之四、第五十一條第五款、第四十一條第一項、第三項、第七十四條
第一款，罰金罰鍰提高標準條例第二條，判決如主文。
本案經檢察官劉憲英到庭執行職務。
中    華    民    國    九  十  一    年    一    月    二  十  四    日
                                  臺灣宜蘭地方法院交通法庭
                                      法  官  郭  淑   珍
右正本證明與原本無異。
如不服本判決，應於判決送達後十日內向本院提出上訴狀( 應附繕本 )。
                                      書記官  李  明  威
中    華    民    國    九  十  一    年    一    月    二  十  五    日
附錄法條：
    刑法第一百八十五條之三
服用毒品、麻醉藥品、酒類或其他有類之物，不能安全駕駛動力交通工具而駕駛者，
處一年以下有期徒刑、拘役或三萬元以下罰金。
    刑法第一百八十五條之四
駕駛動力交通工具肇事，致人死傷而逃逸者，處六月以上五年以下有期徒刑。
